【裁判字號】    95,交聲,105
【裁判日期】    950728
【裁判案由】    違反道路交通管理處罰條例聲明異議
【裁判全文】
臺灣雲林地方法院交通事件裁定         95年度交聲字第105號
移送機關    交通部公路總局嘉義區監理所雲林監理站
異  議  人  甲○○
上列受處分人因違反道路交通管理處罰條例案件，對於交通部公
路總局嘉義區監理所雲林監理站民國95年6 月9 日所為之裁決處
分（原處分案號：雲監裁字第裁72-KAD060303號）聲明異議，本
院裁定如下：
    主    文
異議駁回。
    理    由
一、聲明異議意旨略以：異議人甲○○於95年3 月31日，因酒醉
    駕車遭移送雲林地方法院檢察署（異議狀誤載為雲林地方法
    院），經雲林地方法院檢察署以緩起訴處分，並支付新台幣
    2 萬元予「財團法人被害人保護協會雲林分會緩起訴處分專
    戶」。本件酒醉駕車違規案件，既已遭刑事之處罰，原處分
    機關再以此案對異議人開出違規罰款之事，似與現行法律有
    所抵觸，為此，依法聲明異議。
二、經查：
（一）本件異議人於95年3 月31日上午6 時許，駕駛車牌號碼SF
      -2645 號自用小客車，在虎尾鎮○○路與新興路口處，因
      酒醉駕車，為警攔查後對其施以呼氣酒精濃度測試，測得
      呼氣酒精濃度值為每公升0.83毫克，遠超過標準值每公升
      0.25毫克，經警掣單舉發。嗣經原處分機關於95年6 月9
      日以異議人酒後駕車，酒精濃度超過規定標準，依道路交
      通管理處罰條例第35條第1 項第1 款及違反道路交通管理
      事件統一裁罰基準及處理細則第43條之規定，裁處異議人
      罰鍰5 萬7 千元，並吊扣駕駛執照12個月之處分；異議人
      前揭同一行為並經警移送臺灣雲林地方法院檢察署偵查，
      嗣經該署檢察官於95年4 月21日以95年度偵字第1887號為
      緩起訴處分，經依職權送請再議，嗣經臺灣高等法院臺南
      分院檢察署於95年5 月8 日以95年度上職議字第1425號處
      分書駁回確定；其受緩起訴期間為一年，異議人應於緩起
      訴處分確定後2 個月內支付2 萬元予「財團法人被害人保
      護協會雲林分會」，異議人並已於95年6 月12日繳款完畢
      等情，有雲林縣警察局舉發違反道路交通管理事件通知單
      、交通部公路總局嘉義區監理所雲林監理站違反道路交通
      管理事件裁決書、臺灣雲林地方法院檢察署檢察官緩起訴
      處分書及臺灣高等法院臺南分院檢察署處分書、華南商業
      銀行全行通收存款憑條副根各1 份附卷足憑，並為異議人
      所不爭執。
（二）按一行為同時觸犯刑事法律及違反行政法上義務規定者，
      依刑事法律處罰之。但其行為應處以其他種類行政罰或得
      沒入之物而未經法院宣告沒收者，亦得裁處之。前項行為
      如經不起訴處分或為無罪、免訴、不受理、不付審理之裁
      判確定者，得依違反行政法上義務規定裁處之。94年2 月
      5 日公布、95年2 月5 日生效之行政罰法第26條定有明文
      。本件異議人酒後駕駛自小客車之違規行為發生於95年3
      月31日，有雲林縣警察局同日之舉發違反道路交通管理事
      件通知單附卷可稽，係在行政罰法生效之後，自有該法之
      適用。惟刑事訴訟法所規定之緩起訴處分乃附條件之不起
      訴處分，性質上為不起訴處分之一種，此觀該法第256 條
      之規定自明；至檢察官為緩起訴處分時，依刑事訴訟法第
      253 條之2 第1 項規定，對被告所為之指示及課予之負擔
      ，乃屬一種特殊之處遇措施，並非刑罰，徵諸同條第2 項
      檢察官命被告遵守或履行同條第1 項第3 款至第6 款之事
      項，應得被告之同意之規定，更為明瞭；故刑事案件經檢
      察官為緩起訴處分確定後，應視同不起訴處分確定。則依
      上開行政罰法第26條第2 項規定，其同一行為自得依違反
      行政法上義務規定裁處之。從而原處分機關以異議人有酒
      後駕車之行為，依道路交通管理處罰條例第35條第1 項第
      1 款及違反道路交通管理事件統一裁罰基準及處理細則第
      43條之規定，裁處異議人罰鍰5 萬7 千元，並吊扣駕駛執
      照12個月之處分，於法並無不合。綜上所述，本件異議為
      無理由，應予駁回。
三、據上論斷，應依道路交通管理處罰條例第87條第2 項，道路
    交通案件處理辦法第19條，裁定如主文。
中    華    民    國    95    年    7     月    28    日
                  交通法庭    法  官  蔡世芳
以上正本證明與原本無異。
如不服本裁定，應於裁定送達後5 日內，向本院提出抗告狀。（
須附繕本）
                              書記官  葉政
中    華    民    國    95    年    8     月    2     日


司法院資訊處製作；財團法人民間司法改革基金會備份。
